【裁判字號】    90,易,2447
【裁判日期】    900829
【裁判案由】    妨害名譽
【裁判全文】
臺灣臺中地方法院刑事判決                          九十年度易字第二四四七號
    公  訴  人  臺灣台中地方法院檢察署檢察官
    被      告  庚○○
                己○○
                戊○○○
右列被告因妨害名譽案件，經檢察官提起公訴（八十九年度偵字第一七四九八號），
本院判決如左：
    主  文
庚○○公然侮辱人，處罰金貳仟元，如易服勞役，以參佰元折算壹日。
戊○○○連續公然侮辱人，處拘役貳拾日，如易科罰金，以參佰元折算壹日。
己○○公然侮辱人，處罰金壹仟伍佰元，如易服勞役，以參佰元折算壹日。
    事  實
一、庚○○、己○○及戊○○○與乙○○間因土地、用水水管、水費、龍眼樹所有權
    等糾紛而長期不睦並有多起爭執（毀損、恐嚇、竊盜部分另經不起訴處分）。庚○○於民國（下同）八十八年十月底某日，在乙○○位於台中縣霧峰鄉○○○路
    八一號住處前之馬路上，因向乙○○收取水費不成，竟以「幹你娘」、「幹你娘
    老××」等穢語，公然侮辱乙○○。
二、戊○○○基於概括犯意，先後於八十八年底某日、八十九年初某日，在台中縣霧
    峰鄉○○○路七九號前之台中縣霧峰鄉○○段三六五之七二七地號土地上；八十
    九年三月二十二日晚間六時許，在台中縣霧峰鄉○○○路七九號前路旁，連續三
    次以「幹你娘」等穢語公然侮辱乙○○。
三、己○○於八十九年三月二十二日晚間六時許，在台中縣霧峰鄉○○○路七九號前
    路旁，以「幹你娘」等穢語公然侮辱乙○○
四、案經被害人乙○○訴請臺灣臺中地方法院檢察署檢察官偵查起訴。
    理  由
一、訊據己○○坦承有前開犯行，核與告訴人及証人即在場目賭之丙○○、丁○○所
    述情節相符。另被告庚○○、戊○○○均矢口否認有前開犯行，被告庚○○辯稱
    他並未罵告訴人乙○○；被告戊○○○則辯稱是告訴人先罵她，她才罵告訴人，
    至於她罵告訴人什麼，她已忘記了云云。惟查：被告庚○○、戊○○○於前開時
    地以「幹你娘」等穢語公然侮辱告訴人等情，業據告訴人指訴綦詳，核與証人即
    在場目賭之甲○○、丙○○、丁○○所述情節相符。參諸被告等人與告訴人間因
    土地、用水水管、水費、龍眼樹所有權等糾紛而長期不睦並有多起爭執。被告確
    可能因激烈爭執發生口角而出言辱罵告訴人，況被告戊○○○於本院亦稱是告訴
    人先罵她，她才罵告訴人等語。益徵告訴人及証之前開指述應與事實相符而可採
    信。從而，被告庚○○、戊○○○前開所辯，尚不足採。本件事證明確，被告三
    人前開犯行均堪認定。
二、核被告三人所為，均係犯刑法第三百零九條第一項之公然侮辱罪。被告戊○○○
    先後三次犯行，時間緊接，方法相同，所犯係構成要件相同之罪名，顯係基於概
    括犯意為之，為連續犯，應論以一罪，並依法加重其刑。爰審酌被告三人均無犯
    罪前科，品行尚佳、為細故恣意以穢語侮辱他人、、告訴人所受侵害之程度、被
    告戊○○○多次辱罵告訴人、被告己○○事後尚能坦承犯行及被告等均尚未與告
    訴人成立和解等一切情狀，各量處如主文所示之刑，並分別諭知拘役易科罰金及
    罰金易服勞役之折算標準示懲。
三、另被告行為後刑法第四十一條業於九十年一月十日修正公布，同年同十二日生效
    ，犯最重本刑為五年以下有期徒刑以下刑之罪而受六個月以下有期徒刑或拘役之
    宣告，因身體、教育、職業、家庭之關係或其他正當理由，執行顯有困難者，得
    易科罰金。爰併依刑法第二條第一項前段規定，適用修正後刑法第四十一條第一
    項前段條之規定，附此敘明。
四、據上論斷，應依刑事訴訟法第二百九十九條第一項前段，刑法第二條第一項前段
    、第三百零九條第一項、修正後刑法第四十一條第一項前段，罰金罰鍰提高標準
    條例第一條前段、第二條，判決如主文。
本案經檢察官陳松吉到庭執行職務
中      華      民      國      九十    年      八      月    二十九    日
                                臺灣臺中地方法院刑事第一庭
                                    法  官  鄭文祺
如不服本判決，應於送達後十日內向本院提出上訴狀（須附繕本），上訴於臺灣高等
法院臺中分院。
                                    書記官
中      華      民      國      九十    年      八      月    二十九    日
附錄論罪科刑法條
刑法第三百零九條第一項：
公然侮辱人者，處拘役或三百元以下罰金（已提高十倍）。


司法院資訊處製作；財團法人民間司法改革基金會備份。
